【裁判字號】    96,簡上,468
【裁判日期】    970327
【裁判案由】    業務侵占
【裁判全文】
臺灣臺北地方法院刑事判決             96年度簡上字第468號
上  訴  人  臺灣臺北地方法院檢察署檢察官
被      告  甲○○
上列被告因業務侵占案件，上訴人不服本院九十六年度簡字第三
四五０號中華民國九十六年十一月二十七日所為第一審判決（起
訴案號：九十六年度偵緝字第一九０五號），提起上訴，本院管
轄第二審之合議庭判決如下：
    主  文
上訴駁回。
    事  實
一、甲○○自民國九十四年七月間起，擔任益洲股份有限公司（
    ）位於臺北縣中和市○○路八一號「板南加油站」之會計，
    負有保管該加油站現金之職責，為從事業務之人。甲○○因
    替友人作保，遭地下錢莊追債，竟意圖為自己不法之所有，
    基於概括犯意，自九十四年七月間起至九十四年十一月二十
    九日止，利用職務上之機會，在板南加油站內，連續多次將
    業務上持有之顧客購買回數票之金錢及業務上保管供交易時
    找零之預備金，起意侵占入己，金額共計新台幣（下同）十
    四萬八千零七十六元。嗣經益洲公司於九十四年十二月五日
    查帳時發覺金額短少，進而查悉上情。
二、案經益洲公司訴由臺北縣政府警察局中和分局報告臺灣臺北
    地方法院檢察署檢察官偵查起訴。
    理  由
一、上開犯罪事實，業據被告甲○○於偵查中及本院原審準備程
    序、本院二審審理時均坦承不諱（偵緝字卷第十頁、本院原
    審九十六年十月二十六日準備程序筆錄、本院二審審判筆錄
    ），核與告訴代理人乙○○指訴情節大致相符（偵字卷第六
    至八頁），並有被告簽立之切結書及支票二紙、被告於益洲
    公司之人事資料、板南加油站之轉帳傳票、日報表在卷可憑
    （偵字卷第十二至十四、二十至二七頁），事證明確，犯行
    可以認定。
二、經查：
  (一)按行為後法律有變更者，適用行為時之法律，但行為後之法
    律有利於行為人者，適用最有利於行為人之法律，刑法第二
    條第一項定有明文，被告行為後，下列關於本件被告論罪科
    刑所應適用之刑法條文，業於九十四年二月二日修正公布，
    且依刑法施行法第十條之一規定，於九十五年七月一日生效
    施行。茲分述如下：
  1.查修正後刑法第三十三條第五款規定罰金刑為新臺幣一千元
    以上，以百元計算之，而修正前則規定罰金為一元以上，且
    以銀元為計算單位，經依罰金罰鍰提高標準條例第一條前段
    ，以及現行法規所定貨幣單位折算新臺幣條例第二條規定折
    算後，罰金刑則為新臺幣三十元以上，經比較新、舊法之結
    果，修正後之法律並未較有利於行為人。
  2.被告行為後，刑法第五十六條連續犯之規定，業經修正公布
    刪除並施行，則被告之犯行，因行為後新法業已刪除連續犯
    之規定，此刪除雖非犯罪構成要件之變更，但顯已影響其刑
    罰之法律效果，自屬法律有變更，經比較新、舊法結果，仍
    應適用較舊法論以連續犯較有利於被告。
  3.經上開所示個別比較新舊法及依最高法院二十四年上字第四
    六三四號判例就罪刑有關之一切情形綜其全部之結果而為比
    較後，仍以適用修正前刑法上開規定，較有利於被告，是依
    前開說明，自應適用該等修正前刑法之規定處斷。
  (二)核被告所為，係犯刑法第三百三十六條第二項之業務侵占罪
    ，其先後多次犯行，時間緊接，方法相同，觸犯構成要件相
    同之罪名，顯係基於概括犯意反覆為之，為連續犯，應依修
    正前刑法第五十六條之規定，以一罪論，並加重其刑。原審
    以被告犯行明確，審酌被告經濟狀況不佳，行為動機係為償
    還擔任保證人之債務，業務侵占金額及坦承犯行之犯罪後態
    度等一切情狀，依刑事訴訟法第四百四十九條第二項、第三
    項、第四百五十四條第二項、刑法第二條第一項前段、第三
    百三十六條第二項、修正前刑法第五十六條、刑法施行法第
    一條之一、修正前罰金罰鍰提高標準條例第二條，現行法規
    所定貨幣單位折算新臺幣條例第二條，量處被告有期徒刑十
    月，並兼衡被告業已償還部分金額，目前需獨力扶養一名子
    女等情狀，依刑法第七十四條第一項第一款規定，併予宣告
    緩刑三年，其認事用法並無違誤，量刑亦屬妥適。檢察官上
    訴意旨以：告訴人主張被告惡性重大，犯罪後並未依約償還
    告訴人，且經通緝到案，原審量刑過輕，請求檢察官上訴等
    情，本院衡之本案侵占金額十四萬八千餘元並非至鉅，且被
    告犯罪後始終坦承犯行，態度良好，尚具有悔意，因認原審
    量處被告有期徒刑十月，並無不當，上訴意旨難認有理由，
    應駁回上訴。
據上論斷，應依刑事訴訟法第四百五十五條之一第一項、第三項
、第三百六十八條，判決如主文。
本案經檢察官簡逸薇到庭執行職務
中    華    民    國  九十七  年    三    月  二十七  日
                  刑事第五庭  審判長法  官  黃程暉
                                    法  官  賴秀蘭
                                    法  官  高偉文
以上正本證明與原本無異。
本判決不得上訴。
                                    書記官  張華瓊
中    華    民    國  九十七  年    三    月  二十七  日


司法院資訊處製作；財團法人民間司法改革基金會備份。
